# 有关权益法核算问题

提问人：lwhcpa 时间：2011-01-13 09:05:18
请教版主及各位同仁一个可能有点幼稚的问题，公司对联营企业采用权益法核算，如果被投资企业是企业集团编制合并报表，那公司对被投资企业是按母公司报表还是按合并报表数据呢？好像准则及讲解是按母公司报表数，但从权益法的本意看，按合并报表数更能体现公司在被投资企业享有的权益。

回答人：chenyiwei
一般理解应当以该联营企业的合并报表中所示的归属母公司股东的净资产、净利润作为权益法核算的基础。但如果该联营企业与其自己的股东（本公司除外）发生权益性交易时，就需要对该联营企业的合并报表从本公司角度进行调整后才能作为权益法核算的依据，详见本版面上讨论过的复星医药 2009 年年报案例。

回答人：chenyiwei
回复 ying0518 的帖子
个人意见：考虑到在本案例中，A、B、C都是处于同一集团的最终控制下，就该集团而言也是内部重组行为，所以A在对B做权益法时，对联营企业B的报表调整，可以考虑采用以下方法之一，但一旦选择其中一种就将成为一项会计政策，应一贯地适用于所有同类或类似交易：
1 、比照非同一控制下企业合并进行报表调整，全面应用解释 4 号关于分步购买实现非同一控制下合并在合并报表中的处理原则，对B的合并报表进行调整，据此进行权益法核算。 2 、认为该交易本质上是最终控制方控制范围内的经济资源重组，比照权益结合法的原则进行处理。此时可以不用对B的报表做较大的调整，可以继续保持各项资产、负债的原账面价值基础（除了B的合并报表中就同一控制下合并事项追溯调整前期比较数据的影响应当予以消除以外）。

回答人：chenyiwei
回复 ying0518 的帖子
1 、我理解此时本企业帐面的投资处置损益与该联营企业帐面上由同一控制下企业合并形成的资本公积可以抵销。
2 、可以从该联营企业的合并报表中剥离被合并方合并日前的资产负债表和利润表的影响，其实就是同一控制下合并实现之前该联营企业的合并报表。